臺灣高雄地方法院刑事判決　　　　　　99年度審訴字第3971號
公　訴　人　臺灣高雄地方法院檢察署檢察官
被　　　告　吳博文
上列被告因毒品危害防制條例案件，經檢察官提起公訴（99年度
毒偵字第5088、5679號），嗣本院訊問被告後，因被告就其被訴
事實為有罪之陳述，經詢問被告及檢察官之意見後，合議庭裁定
由受命法官依簡式審判程序獨任審理，並判決如下：
    主  文
吳博文施用第一級毒品，共貳罪，均累犯，各處有期徒刑拾月。
又施用第二級毒品，共貳罪，均累犯，各處有期徒刑伍月。扣案
之第二級毒品甲基安非他命壹包（檢驗前淨重貳點壹零壹公克，
檢驗後淨重貳點零玖陸公克，含包裝帶壹只），沒收銷燬。應執
行有期徒刑貳年參月。扣案之第二級毒品甲基安非他命壹包（檢
驗前淨重貳點壹零壹公克，檢驗後淨重貳點零玖陸公克，含包裝
帶壹只），沒收銷燬。
    事實及理由
一、本件被告吳博文所犯均為死刑、無期徒刑、最輕本刑為3 年
    以上有期徒刑以外之罪，其於審判程序中就被訴事實為有罪
    之陳述，經本院告知簡式審判程序之旨，並聽取當事人意見
    後，認宜進行簡式審判程序，爰依刑事訴訟法第273 條之1
    第1 項規定，裁定進行簡式審判程序，合先敘明。又簡式審
    判程序之證據調查，依刑事訴訟法第273 條之2 規定，不受
    同法第159 條第1 項審判外陳述排除之限制，再被告對於卷
    內之各項證據亦不爭執證據能力（本院卷第72頁背面、第73
    頁），故卷內所列之各項證據，自得作為證據，先予敘明。
二、本件犯罪事實及證據，除犯罪事實欄一第3 至5 行「於93年
    間因施用毒品案件，經臺灣高等法院高雄分院以95年上訴字
    第1658號判處應執行有期徒刑1 年8 月確定，而於96年7 月
    15日執行完畢。」補充更正為「於93年間因施用毒品案件，
    經臺灣高等法院高雄分院以95年度上訴字第1658號判處有期
    徒刑1 年2 月、10月，應執行有期徒刑1 年8 月確定，嗣經
    減刑為有期徒刑10月，於96年7 月15日執行完畢。」；證據
    部分補充「被告於本院審理中之自白」、「高雄醫學大學附
    設中和紀念醫院檢驗報告書」外，餘均引用附件檢察官起訴
    書所載。
三、按犯毒品危害防制條例第10條之罪，經觀察、勒戒後，認無
    繼續施用毒品之傾向，應即釋放，並為不起訴處分；認有繼
    續施用毒品之傾向者，應由檢察官聲請法院裁定令入戒治處
    所施以強制戒治，至無繼續戒治之必要，強制戒治期滿，應
    即釋放，由檢察官為不起訴處分。經觀察勒戒、強制戒治執
    行完畢釋放後，5 年內再犯第10條之罪，依93年1 月9 日修
    正施行之毒品危害防制條例第23條第2 項規定意旨，應由檢
    察官偵查起訴。又依修正後之規定，僅限於「初犯」及「5
    年後再犯」二種情形，始應先經觀察、勒戒或強制戒治程式
    。倘被告於5 年內已再犯，經依法追訴處罰，縱其第3 次（
    或第3 次以上）再度施用毒品之時間，在初犯經觀察、勒戒
    或強制戒治執行完畢釋放5 年以後，已不合於「5 年後再犯
    」之規定，且因已於「5 年內再犯」，顯見其再犯率甚高，
    原實施觀察、勒戒或強制戒治，已無法收其實效，即應依該
    條例第10條處罰（最高法院97年度第5 次刑事庭會議決議參
    照）。是本件被告係在初犯施用毒品犯行，於93年2 月21日
    強制戒治之執行完畢釋放5 年內，於93年間再犯毒品危害防
    制條例第10條之罪，是依前開說明，縱其本件犯罪，係在經
    強制戒治執行完畢5 年後所為，仍應依法論科，併予敘明。
四、核被告吳博文所為4 次犯行，分別係犯毒品危害防制條例第
    10條第1 項之施用第一級毒品罪及同條第2 項之施用第二級
    毒品罪。被告因施用而持有海洛因、甲基安非他命之低度行
    為，應為施用之高度行為所吸收，均不另論罪。又被告所犯
    上開4 罪，犯意各別，罪質各異，行為互殊，應予分論併罰
    。又被告有上開犯罪事實欄所載之犯罪前科及執行情形，有
    臺灣高等法院被告前案紀錄表1 份在卷可查，其於上開有期
    徒刑執行完畢後5 年內，故意再犯本件有期徒刑以上之4罪
    ，均為累犯，爰均依刑法第47條第1 項之規定加重其刑。審
    酌被告歷經觀察勒戒、強制戒治，然仍未戒除毒癮，且有多
    次施用毒品前科，經科刑服刑之後，又再犯本件，足見其對
    毒品依賴甚深，且其意志不堅，復未能因此心生警惕，故量
    刑不宜過低，惟念其施用毒品之行為，究屬戕害自己身心，
    尚未危害他人，且於本院審理中已坦承犯行，犯罪後態度良
    好等一切情狀，分別量處如主文所示之刑，並定其應執行之
    刑，以示懲儆。又本院審酌上情，認被告以量處如主文所示
    之刑，已足以達罰當其罪之目的，並令被告心生警惕之效果
    ，檢察官求處被告每次施用第一級毒品有期徒刑11月、每次
    施用第二級毒品處有期徒刑6 月，合併定應執行刑2 年6 月
    等語，均嫌過重，併此敘明。
五、末扣案之甲基安非他命1 包（檢驗前淨重2.101 公克，檢驗
    後淨重2.096 公克），經鑑驗後含第一級毒品甲基安非他命
    成分無訛，業如前述，應依毒品危害防制條例第18條第1 項
    前段之規定，不問屬於被告與否，予以沒收銷燬之；其包裝
    袋因殘留微量甲基安非他命毒品，而無析離之實益，爰視同
    毒品整體，併依前開規定沒收銷燬之。至鑑驗耗損部分既已
    滅失，毋庸宣告沒收銷燬。
據上論斷，應依刑事訴訟法第273條之1第1項、第299條第1項前
段、第310條之2、第454條第2項，毒品危害防制條例第10條第1
項、第2項、第18條第1項前段，刑法第11條、第47條第1項、第
51條第5款，判決如主文。
本案經檢察官王清海到庭執行職務。
中    華    民    國    100    年    1    月    31    日
                  刑事第十庭   法  官  張  震
以上正本證明與原本無異。
如不服本判決應於收受判決後10日內向本院提出上訴書狀，並應
敘述具體理由。其未敘述上訴理由者，應於上訴期間屆滿後20日
內向本院補提理由書(均須按他造當事人之人數附繕本)「切勿逕
送上級法院」。
中    華    民    國    100    年    1    月    31    日
                               書記官  邱家銘
附錄本判決論罪科刑之法條：
毒品危害防制條例第10條
施用第一級毒品者，處6月以上5年以下有期徒刑。
施用第二級毒品者，處3年以下有期徒刑。
附件：
臺灣高雄地方法院檢察署檢察官起訴書
                                    99年度毒偵字第5088號
                                    99年度毒偵字第5679號
    被      告  吳博文  男  47歲（民國○○年○月○○日生）
                        住高雄市○○區○○里○○○路62巷
                        11弄5之2號
                        國民身分證統一編號：Ｚ000000000號
上列被告因違反毒品危害防制條例案件，業經偵查終結，認應提
起公訴，茲將犯罪事實及證據並所犯法條分敘如下：
        犯罪事實
一、吳博文前於民國89年間因施用毒品案件，經臺灣高雄地方法
    院裁定強制戒治，於93年2月21日執行完畢，復於上開強制
    戒治執行完畢後5年內，於93年間因施用毒品案件，經臺灣
    高等法院高雄分院以95年上訴字第1658號判處應執行有期徒
    刑1年8月確定，而於96年7月15日執行完畢。詎仍不知悔改
    ，復基於施用第一、二級毒品之犯意，為以下施用毒品行為
    ：
(一)於99年5月8日晚間某時在高雄市○○路某友人住處，以將海
    洛因摻入香菸內點燃吸食之方式，施用海洛因1次，復於1小
    時過後，再將安非他命置入玻璃球燒烤吸食煙霧方式，施用
    甲基安非他命1次。嗣於99年5月9日1時許，在屏東縣屏東市
    ○○路舊中華加油站前為警盤查，經其同意採集尿液送驗結
    果呈甲基安非他命與嗎啡陽性反應，始悉上情。
(二)於99年8月14日某時許為警採尿時起回溯72小時內之某時(不
    包含公權力拘束時間)，以不詳方式，施用海洛因1次，復於
    99年8月12日凌晨1時許，在高雄市○○區○○路與成功路附
    近之友人住處內，以將甲基安非他命置入玻璃球燒烤吸食煙
    霧方式，施用甲基安非他命1次。嗣於99年8月14日6時5分許
    ，在高雄市○○區○○路與復興路口為警攔查，並扣得甲基
    安非他命1包(毛重2.8公克)，經其同意採集尿液送驗結果呈
    甲基安非他命與嗎啡陽性反應，始悉上情。
二、案經屏東縣政府警察局屏東分局報告偵辦。
        證據並所犯法條
一、證據名稱及待證事項：
┌──┬────────────┬────────────┐
│編號│證據名稱                │待證事項                │
├──┼────────────┼────────────┤
│ 1  │被告吳博文於偵查中之自白│被告坦承有於上揭時地施用│
│    │                        │海洛因及甲基安非他命之事│
│    │                        │實。                    │
├──┼────────────┼────────────┤
│ 2  │台灣檢驗科技股份有限公司│被告2次為警採集之尿液經 │
│    │濫用藥物檢驗報告(檢體編 │檢驗結果，確呈嗎啡、甲基│
│    │號：0000000)、高雄市立凱│安非他命陽性反應之事實。│
│    │旋醫院濫用藥物尿液檢驗報│                        │
│    │告(檢體編號：A99528)    │                        │
├──┼────────────┼────────────┤
│ 3  │本署刑案資料查註紀錄表、│1.被告於上開強制戒治執行│
│    │全國施用毒品案件紀錄表、│  完畢釋放後5年內再犯施 │
│    │受觀察勒戒人毒品及前科紀│  用毒品，業經法院判刑確│
│    │錄簡列表                │  定並執行完畢，再為本件│
│    │                        │  施用毒品犯行。        │
│    │                        │2.被告為累犯之事實。    │
└──┴────────────┴────────────┘
二、核被告吳博文所為，係犯毒品危害防制條例第10條第1項、
    第2項之施用第一、二級毒品等罪嫌，其持有毒品後，進而
    施用，其持有毒品之低度行為應為其後施用毒品之高度行為
    所吸收，不另論罪。其所犯4次施用毒品犯行，犯意各別，
    行為互殊，應予分論併罰。又被告前曾受有期徒刑之執行完
    畢後，5年內再犯本件有期徒刑以上之罪，為累犯，請依刑
    法第47條第1項規定加重其刑。
三、扣案之甲基安非他命1包（毛重2.8公克），經檢驗包試劑初
    步檢驗結果確為第二級毒品甲基安非他命，不問屬於犯人與
    否，請依毒品危害防制條例第18條第1項前段規定沒收銷燬
    之。
四、依毒品危害防制條例第23條第2項、刑事訴訟法第251條第1
    項提起公訴。
  此  致
臺灣高雄地方法院
中    華    民    國    99    年    10    月    18    日
                              檢  察  官   楊  婉  莉
上正本證明與原本無異
中    華    民    國    99    年    10    月    25    日
                              書  記  官
所犯法條
毒品危害防制條例第10條
施用第一級毒品者，處六月以上五年以下有期徒刑。
施用第二級毒品者，處三年以下有期徒刑。